【裁判字號】    99,審訴緝,19
【裁判日期】    990326
【裁判案由】    偽造文書
【裁判全文】
臺灣桃園地方法院刑事判決            99年度審訴緝字第19號
公  訴  人  臺灣桃園地方法院檢察署檢察官
被      告  乙○○
上列被告因偽造文書等案件，經檢察官提起公訴（98年度偵字第
9553、11566 號），被告於本院準備程序進行中，就被訴事實為
有罪之陳述，經本院告知簡式審判程序意旨，並聽取公訴人及被
告之意見後，本院合議庭裁定依簡式審判程序審理，判決如下：
    主      文
乙○○犯如附表一所示之罪，累犯，處如附表一所示之刑；又犯
如附表二所示之罪，均累犯，各處如附表二所示之主刑及從刑；
應執行有期徒刑玖月，如附表二編號1 所示偽造之「甲○○」署
押壹枚沒收。
    事實及理由
一、緣乙○○(一)前於民國82年間因違反肅清煙毒條例等案件，經
    臺灣臺南地方法院以82年度訴字第1067號判決判處有期徒刑
    3 年4 月、6 月、10月，應執行有期徒刑4 年6 月而確定在
    案，入監執行後，於84年1 月26日假釋出監，嗣經撤銷假釋
    ，尚餘殘刑有期徒刑2年9月又14日；(二)復於84年間因竊盜案
    件，經臺灣士林地方法院以85年度易緝字第17號判決判處有
    期徒刑1 年10月而確定在案；(三)又於84年間因違反麻醉藥品
    管理條例案件，經本院以85年度易字第3118號判決判處有期
    徒刑7 月而確定在案；(四)另於85年間因違反肅清煙毒條例案
    件，經本院以85年度訴字第1780號判決判處有期徒刑3 年1
    月而確定在案，上開(二)至(四)各罪嗣經本院以87年度聲字第71
    1 號裁定合併定應執行刑為有期徒刑5 年4 月而確定在案，
    並與上開殘刑2 年9 月又14日接續執行，於88年11月30日假
    釋出監，嗣經撤銷假釋，尚餘殘刑有期徒刑3 年10月又27日
    ；(五)再於89年間因贓物案件，經本院以91年度易字第287 號
    判決判處有期徒刑5 月而確定在案；(六)繼於90年間因竊盜案
    件，經本院以90年度易字第1547號判決判處有期徒刑3 年而
    確定在案；(七)更於90年間因偽造文書案件，經本院以90年度
    訴字第2124號判決判處有期徙刑5 月而確定在案；(八)復於92
    年間因竊盜案件，經臺灣澎湖地方法院以93年度馬簡字第28
    號判決判處有期徒刑2 月而確定在案，上開(五)、(七)、(八)三罪
    ，嗣經臺灣澎湖地方法院以96年度聲減字第80號裁定各減其
    宣告刑二分之一，並與(六)之罪合併定應執行有期徒刑3 年4
    月，與前開殘刑3 年10月又27日接續執行，於97年6 月27日
    假釋出監，於97年12月29日保護管束期滿，未經撤銷假釋視
    為執行完畢（於本案構成累犯）。詎猶不知悔改，竟分別為
    下列犯行：
  (一)乙○○與游輝文（業經審結）共同意圖為自己不法之所有
      ，而基於竊盜之犯意聯絡，於如附表一所示之時間、地點
      ，以附表一所示之方式，竊取如附表一所示被害人所有之
      財物，得手後旋即逃逸。
   二)乙○○與游輝文（業經審結）復基於行使偽造私文書、意
      圖為自己不法所有之犯意聯絡，分別於如附表二所示之時
      間，至如附表二所示之地點，持竊得之信用卡，或由乙○
      ○、或由游輝文向不知情之特約商店店員購物（在其中附
      表二編號1 所示之信用卡簽帳單之「持卡人簽名」欄偽造
      各該署押，表示其確認該簽帳單記載之交易標的及金額，
      並向該發卡銀行請求撥付消費款項與該特約商店之意，而
      偽造該簽帳單私文書後，持以交付特約商店店員而行使之
      ，足以生損害於持卡人、特約商店暨發卡銀行對於信用卡
      管理之正確性），致使如附表二編號1 所示之特約商店店
      員陷於錯誤，誤信其為真正持卡人，而同意其刷卡消費，
      並交付如附表二編號1 所示之財物（另乙○○與游輝文雖
      著手向如附表二編號2 所示之特約商店詐購物品，然因甲
      ○○已向發卡銀行申請掛失而刷卡失敗，無法完成刷卡而
      未遂，2 人遂改持上開皮夾內消費券及現金支付），其等
      並在詐得該等財物後，朋分使用。
二、證據名稱：
  (一)被告乙○○於警詢及本院審理中之自白。
  (二)共同被告游輝文於警詢、檢察官訊問及本院審理中之證述
      ，證人即被害人甲○○於警詢及本院審理中之證述，證人
      林怡於警詢中之證述。
  (三)監視器錄影翻拍畫面照片、監視錄影光碟、簽帳單、美商
      花旗銀行客戶交易明細一覽表。
  (四)臺灣高等法院被告前案紀錄表1 份。
三、核被告就前揭犯罪事實一、(一)所為，係犯刑法第321 條第
    1 項第3 款之攜帶兇器竊盜罪；前揭犯罪事實一、(二)所為
    ，其中如附表二編號1 部分，係犯刑法第216 條、第210 條
    之行使偽造私文書及第339 條第1 項之詐欺取財罪，如附表
    二編號2 部分，係犯刑法第339 條第3 項、第1 項之詐欺取
    財未遂罪。又被告偽造如附表二偽造之署押欄所示之署押，
    係偽造私文書之階段行為，而其偽造私文書後持以行使，其
    偽造私文書之低度行為應為行使偽造私文書之高度行為所吸
    收，均不另論罪。再被告與游輝文就上開犯行，有犯意聯絡
    及行為分擔，為共同正犯。被告所犯行使偽造私文書罪及詐
    欺取財罪，係以一行為同時觸犯2 罪名，為想像競合犯，依
    刑法第55條規定，應從一重之行使偽造私文書罪論處。另被
    告所犯上開攜帶兇器竊盜罪、行使偽造私文書罪、詐欺取財
    未遂罪間，犯意各別，行為不同，應予分論併罰。又被告有
    如前所載之犯罪及科刑執行情形，有臺灣高等法院被告前案
    記錄表足憑，其於5 年內故意再犯本案有期徒刑以上之罪，
    均為累犯，均應依法加重其刑。再被告已著手於附表二編號
    1 部分詐欺取財犯行之實行而不遂，為未遂犯，爰依刑法第
    25 條 第2 項規定按既遂犯之刑減輕。又刑有加重及減輕者
    ，並依刑法第71條第1 項規定，先加後減之。爰審酌被告之
    前科、素行，及其犯罪之動機、方法、對被害人等所生之危
    害，犯後坦承犯行，態度尚稱良好等一切情狀，分別量處如
    主文所示之宣告刑，暨定其應執行之刑。至螺絲起子1 支，
    雖係同案被告游輝文所有供本件犯罪所用之物，惟經同案被
    告游輝文於警詢中陳明業已丟棄，而未經扣案，為免日後執
    行上之困難，爰不諭知沒收之宣告。至如附表二偽造之署押
    欄所示之署押，雖未扣案，惟不能證明業已滅失，不問屬於
    犯人與否，應依刑法第219 條規定宣告沒收。
四、應適用之法條：刑事訴訟法第273 條之1 第1 項、第299 條
    第1 項前段，刑法第28條、第321 條第1 項第3 款、第216
    條、第210 條、第339 條第1 項、第3 項、第55條、第25條
    第2 項、第47條第1 項、第51條第5 款、第219 條，刑法施
    行法第1 條之1 第1 項、第2 項前段，判決如主文。
本案經檢察官丁俊成到庭執行職務。
中    華    民    國    99    年      3   月    26    日
                刑事庭        法  官  林靜梅
以上正本證明與原本無異。
如不服本判決應於收受判決後10日內向本院提出上訴書狀，並應
敘述具體理由。其未敘述上訴理由者，應於上訴期間屆滿後20日
內向本院補提理由書( 均須按他造當事人之人數附繕本) 「切勿
逕送上級法院」。
                              書記官  施春祝
中    華    民    國    99    年      3   月    26    日
附錄本案論罪科刑依據之法條：
中華民國刑法第321 條
（加重竊盜罪）
犯竊盜罪而有左列情形之一者，處6 月以上、5 年以下有期徒刑
：
一  於夜間侵入住宅或有人居住之建築物、船艦或隱匿其內而犯
    之者。
二  毀越門扇、牆垣或其他安全設備而犯之者。
三  攜帶兇器而犯之者。
四  結夥三人以上而犯之者。
五  乘火災、水災或其他災害之際而犯之者。
六  在車站或埠頭而犯之者。
前項之未遂犯罰之。
中華民國刑法第216 條
（行使偽造變造或登載不實之文書罪）
行使第210 條至第215 條之文書者，依偽造、變造文書或登載不
實事項或使登載不實事項之規定處斷。
中華民國刑法第210 條
（偽造變造私文書罪）
偽造、變造私文書，足以生損害於公眾或他人者，處5 年以下有
期徒刑。
中華民國刑法第339 條
（普通詐欺罪）
意圖為自己或第三人不法之所有，以詐術使人將本人或第三人之
物交付者，處5 年以下有期徒刑、拘役或科或併科1 千元以下罰
金。
以前項方法得財產上不法之利益或使第三人得之者，亦同。
前二項之未遂犯罰之。
附表一 ：
┌──┬────┬────┬───────┬──────┬────┬────┐
│編號│犯罪時間│犯罪地點│犯罪方式      │犯罪所得財物│罪    名│宣告刑  │
│    │        │        │              │            │        │        │
├──┼────┼────┼───────┼──────┼────┼────┤
│ 1  │98年4 月│桃園縣新│推由乙○○負責│甲○○所有之│共同攜帶│有期徒刑│
│    │5 日10時│屋鄉永安│把風，游輝文則│皮夾1 個（內│兇器竊盜│柒月    │
│    │許      │漁港南堤│使用客觀上對人│有現金新臺幣│        │        │
│    │        │附近    │之生命、身體安│《下同》約1,│        │        │
│    │        │        │全構成威脅而足│000 元、消費│        │        │
│    │        │        │供兇器使用之螺│券2,400 元、│        │        │
│    │        │        │絲起子1 支（未│國民身分證1 │        │        │
│    │        │        │扣案）破壞徐晏│張、花旗銀行│        │        │
│    │        │        │文使用而停放該│信用卡2張） │        │        │
│    │        │        │處之牌照號碼為│            │        │        │
│    │        │        │6661-FQ 號自用│            │        │        │
│    │        │        │小客車左後車窗│            │        │        │
│    │        │        │玻璃（毀損部分│            │        │        │
│    │        │        │未據告訴、起訴│            │        │        │
│    │        │        │）            │            │        │        │
│    │        │        │              │            │        │        │
└──┴────┴────┴───────┴──────┴────┴────┘
附表二：
┌──┬────┬────┬───┬────┬─────┬────┬───┬─────┬────┬─────┐
│編號│消費時間│特約商店│持卡人│發卡銀行│偽造之署押│消費財物│盜刷既│   罪名   │  主刑  │   從刑   │
│    │        │        │      │及卡號  │          │、金額（│、未遂│          │        │          │
│    │        │        │      │        │          │新臺幣）│      │          │        │          │
├──┼────┼────┼───┼────┼─────┼────┼───┼─────┼────┼─────┤
│ 1  │98年4 月│桃園縣新│甲○○│花旗銀行│信用卡簽帳│七星香菸│既遂  │共同行使偽│有期徒刑│如附表二編│
│    │5 日10時│屋鄉中山│      │00000000│單「持卡人│1條及尿 │      │造私文書，│月    │號1 所示偽│
│    │29分許  │路533 號│      │00000000│簽名」欄之│布1包， │      │足以生損害│        │造之「徐晏│
│    │        │「億客來│      │        │「甲○○」│919元   │      │於他人    │        │文」署押1 │
│    │        │生鮮超市│      │        │署押1 枚  │        │      │          │        │枚沒收    │
│    │        │」      │      │        │          │        │      │          │        │          │
├──┼────┼────┼───┼────┼─────┼────┼───┼─────┼────┼─────┤
│ 2  │98年4 月│桃園縣觀│同上  │同上    │無        │七星香菸│未遂  │共同為自己│有期徒刑│無        │
│    │5 日11時│音鄉中山│      │        │          │1 條、衛│      │不法之所有│貳月    │          │
│    │29分許  │路2 段68│      │        │          │生紙、盥│      │，以詐術使│        │          │
│    │        │8 號「億│      │        │          │洗用具，│      │人將本人之│        │          │
│    │        │客來生鮮│      │        │          │1,038元 │      │物交付，未│        │          │
│    │        │超市」  │      │        │          │        │      │遂        │        │          │
└──┴────┴────┴───┴────┴─────┴────┴───┴─────┴────┴─────┘

司法院資訊處製作；財團法人民間司法改革基金會備份。
